【裁判字號】    97,易,647
【裁判日期】    980805
【裁判案由】    竊盜
【裁判全文】
臺灣宜蘭地方法院刑事判決               97年度易字第647號
公  訴  人  臺灣宜蘭地方法院檢察署檢察官
被      告  乙○○
上列被告因竊盜案件，經檢察官提起公訴（97年度偵字第4511
號），本院判決如下：
    主  文
乙○○共同犯竊盜罪，累犯，處有期徒刑玖月。
    犯罪事實
一、乙○○曾因搶奪案件，經本院於民國95年4月25日以95年度
    訴字第56號判處應執行有期徒刑8月確定，嗣經本院裁定減
    為有期徒刑4月，於96年7月16日執行完畢。詎仍不知悔改，
    竟與甲○○（業經本院判決公訴不受理）基於共同意圖為自
    己不法所有之犯意聯絡，於97年11月12日上午11時30分許，
    一同至甲○○位於宜蘭縣頭城鎮○○街58號住處，竊取甲○
    ○祖母張鐘罔市所有如附表所示之物，得手後，由乙○○駕
    駛車號2428-TN自用小貨車搭載甲○○載運上開竊得之贓物
    欲持往變賣時，於同日下午4時40分許，行經宜蘭縣宜蘭市
    ○○○路379號前為警查獲。
二、案經張鐘罔市訴由宜蘭縣政府警察礁溪分局報告臺灣宜蘭地
    方法院檢察署檢察官偵查起訴。
    理  由
一、本件被告之供述及被告以外之人於審判外之陳述暨相關筆錄
    、書證（以下所引據者），檢察官、被告均未於本案言詞辯
    論終結前聲明異議。本院審酌該等陳述、筆錄、書證作成時
    之情況，亦無何等違背刑事訴訟程序或顯不可信之情形，倘
    以之作為本案認定犯罪事實之基礎，尚屬適當，爰依刑事訴
    訟法第156條第1項、第159條之5等規定，認均具有證據能力
    ，合先敘明。
二、訊據被告固坦承與甲○○共同於97年11月12日上午11時30分
    許，至甲○○位於宜蘭縣頭城鎮○○街58號住處，搬走甲○
    ○祖母張鐘罔市所有如起訴書附表所示之物，放在車號2428
    -TN自用小貨車上，嗣為警查獲等事實。惟矢口否認竊盜犯
    行，辯稱：因甲○○表示上開住處內之物品，其均可作主，
    且不知道如附表所示之物品為張鐘罔市所有，故非竊盜云云
    。惟查：
（一）如附表所示之物係張鐘罔市所有之事實，業據證人張鐘罔
      市於警、偵訊時證述明確（詳警卷第16頁、偵卷第16頁）
      ，並有贓物認領保管單1及照片30張在卷可佐。
（二）被告於警詢時，已供稱：車上所載一批贓物，「為甲○○
      祖母張鐘罔市所有」，「（問：你與甲○○2人在竊取該
      批贓物時，有無經過甲○○祖母同意？）沒有。」等語（
      詳警卷第11、12頁）；於偵查中並供稱：「（問：是否知
      悉那些骨董不是甲○○的？）我有問，張說那是他奶奶的
      ，他奶奶去臺北了。」等語（詳偵卷第8頁），已承認所
      取走之物品，有屬於張鐘罔市所有，且未經張鐘罔市之同
      意之事實。又依被告於審理中供承：當時伊都在客廳等語
      （詳本院卷第130頁），則從證人即共犯甲○○於審理繪
      出其住處一樓平面圖（詳本院卷第135頁）所示，進大門
      後即為客廳，大門左前方有一房間為張鐘罔市所使用，右
      側2房間，靠近大門者為甲○○所使用，另一間亦為張鐘
      罔市使用。而證人甲○○亦證稱：當日所搬的物品，有自
      張鐘罔市及其自己的房間內搬的等語（詳本院卷第128頁
      ），則被告應可見到甲○○係從不同的房間取出物品。另
      被告與甲○○所拿走之物品，有些一望即可知係女用的，
      而證人甲○○更證稱：「被告有問我珠寶，我說這些是我
      奶奶的」等語（詳本院卷第128頁），從而可知，被告於
      甲○○自不同房間取出物品時，應可知悉有些物品非甲○
      ○所有之事實。伊辯稱不知如附表所示之物品為張鐘罔市
      所有，故非竊盜云云，應屬事後卸責之詞，要無足採。
（三）至被告所辯：甲○○表示其可作主云云。惟被告既稱：甲
      ○○與伊同住，花伊的錢等語（詳本院卷第115頁），另
      證人甲○○亦證稱：那段期間與被告住在被告之貨車上或
      被告友人的家，被告知道其沒有錢等語（詳本院卷第126
      、127頁），足證被告知悉甲○○並無資力。而甲○○既
      無資力，則何能對如附表所示之物作主？是被告以甲○○
      能作主云云，係脫免之詞，亦不足採。本件事證明確，應
      依法論科。
三、核被告所為，係犯刑法第320條第1項之竊盜罪。其與甲○○
    就上開竊盜犯行，有犯意聯絡及行為分擔，為共同正犯。因
    搶奪案件，經本院於95年4月25日以95年度訴字第56號判處
    應執行有期徒刑8月確定，嗣經本院裁定減為有期徒刑4月，
    於96年7月16日執行完畢，伊於5年以內故意再犯本件有期徒
    刑以上之罪，為累犯，應依刑法第47條第1項規定加重其刑
    。爰審酌被告前有妨害自由、麻醉藥品管理條例、毒品危害
    防制條例、公共危險及搶奪等前科紀錄、素行不佳，此有臺
    灣高等法院被告前案紀錄表1件附卷可稽，足徵被告不知悔
    改。又被告正值青壯，不思向上，竟竊盜與甲○○共同竊取
    甲○○之祖母張鐘罔市所為之物，且欲將所竊得之物變賣，
    以供施用毒品之用；再被告犯後否認犯行，態度不佳，等一
    切情狀，量處被告如主文所示之刑，以資懲儆。
據上論斷，應依刑事訴訟法第299條第1項前段，刑法第28條、第
320條第1項，第47條第1項，刑法施行法第1條之1，判決如主文
。
本案經檢察官郭欣怡到庭執行職務。
中    華    民    國    98    年    8     月    5     日
                  刑事第三庭法  官  張育彰
以上正本證明與原本無異
如不服本判決應於收受本判決後10日內向本院提出上訴書狀，並
應敘述具體理由。若未敘述理由者，應於上訴期間屆滿後20日內
向本院補提理由書狀 (均須按他造當事人之人數附繕本)。
                            書記官  陳靜宜
中    華    民    國    98    年    8     月    5     日
附錄本案論罪科刑法條：
中華民國刑法第320條第1項
意圖為自己或第三人不法之所有，而竊取他人之動產者，為竊盜
罪，處5年以下有期徒刑、拘役或5百元以下罰金。
附表
 ┌────┬────────────┬────────┐
 │編  號  │ 遭  竊  財  物         │ 數   量        │
 ├────┼────────────┼────────┤
 │  1     │ 畫像                   │ 3幅            │
 ├────┼────────────┼────────┤
 │  2     │ 甕                     │ 7只            │
 ├────┼────────────┼────────┤
 │  3     │ 血壓計                 │ 1台            │
 ├────┼────────────┼────────┤
 │  4     │ 化妝箱                 │ 1只            │
 ├────┼────────────┼────────┤
 │  5     │ 瓷鵝裝飾品             │ 2只            │
 ├────┼────────────┼────────┤
 │  6     │ 帆船裝飾品             │ 2只            │
 ├────┼────────────┼────────┤
 │  7     │ 陶瓷酒瓶               │ 8只            │
 ├────┼────────────┼────────┤
 │  8     │ 陶瓷茶壺               │ 2只            │
 ├────┼────────────┼────────┤
 │  9     │ 陶瓷茶座               │ 3只            │
 ├────┼────────────┼────────┤
 │  10    │ 陶瓷茶杯               │ 6只            │
 ├────┼────────────┼────────┤
 │  11    │ 紀念幣（56年製）       │ 1只            │
 ├────┼────────────┼────────┤
 │  12    │ 手鐲                   │ 2只            │
 ├────┼────────────┼────────┤
 │  13    │ 胸針                   │ 1只            │
 ├────┼────────────┼────────┤
 │  14    │ 錢幣                   │ 5只            │
 ├────┼────────────┼────────┤
 │  15    │ 耳環                   │ 6對            │
 └────┴────────────┴────────┘


司法院資訊處製作；財團法人民間司法改革基金會備份。
